---
title: "UTS DMKM"
author: "Viona Febriana-221810647-3SI1"
date: "10/27/2020"
output: word_document
---

## Load Library
Library class akan digunakan untuk membuat model knn dan library caret digunakan untuk membuat confusion matriks dan melihar akurasi model.
```{r}
library(class)
library(caret)
```


## Import dataset
```{r}
flag <- read.csv("C:/Users/Viona Febriana/Downloads/flag.data", header=FALSE)
View(flag)
```

## Explorasi Data
melihat variabel yang ada
```{r}
str(flag)
```
\
ubah tipe variabel menjadi faktor dan numeric
```{r}
for(i in names(flag)){
  flag[,i]= as.factor(flag[,i])
}

#ubah tipe variabel yang numeric
flag$V4 <-as.numeric(flag$V4)
flag$V5 <-as.numeric(flag$V5)
flag$V8 <-as.numeric(flag$V8)
flag$V9 <-as.numeric(flag$V9)
flag$V10 <-as.numeric(flag$V10)
flag$V19 <-as.numeric(flag$V19)
flag$V20 <-as.numeric(flag$V20)
flag$V21 <-as.numeric(flag$V21)
flag$V22 <-as.numeric(flag$V22)
flag$V23 <-as.numeric(flag$V23)
#untuk memastikan, dilihat struktur datanya
str(flag)
```

## Split Data
memecah data menjadi data training(80% dari data awal) dan data test (20% dari data awal)
```{r}
set.seed(123)
sampel <- sample(2,nrow(flag),replace = T, prob = c(0.8,0.2))
trainingdat <- flag[sampel==1, ]
testingdat<- flag[sampel==2, ]
print(paste("Jumlah Train Data: ", nrow(trainingdat), "| Jumlah Test Data: ", nrow(testingdat)))
head(trainingdat)

# set data yang numerik saja
trainingdatnum <- trainingdat[, sapply(trainingdat, is.numeric)]
testingdatnum <- testingdat[, sapply(testingdat, is.numeric)]
print(paste("Jumlah Train Data: ", nrow(trainingdatnum), "| Jumlah Test Data: ", nrow(testingdatnum)))
```

## Model
```{r}
#prediksi <- knn(train = trainingdatnum, test = testingdatnum, cl=trainingdatnum$V7 ,k=20)
```

## confusion matrix
```{r}
#confusionMatrix(table(prediksi, testingdatnum$V7))
```

